【裁判字號】    92,毒抗,505
【裁判日期】    920930
【裁判案由】    聲請觀察勒戒
【裁判全文】
臺灣高等法院臺中分院刑事裁定                    九十二年度毒抗字第五○五號
    抗  告  人
    即  被  告  甲○○
右抗告人因違反毒品危害防制條例案件，不服臺灣臺中地方法院中華民國九十二年五
月三十日裁定（九十二年度毒聲字第一四二四號；檢察官聲請案號九十二年聲觀字第
八三○號、九十二年度毒偵字第一五一六號），提起抗告，本院裁定如左：
    主      文
抗告駁回。
    理      由
一、檢察官聲請意旨略以：被告甲○○前因施用第二級毒品安非他命案件，經原審法
    院以八十九年度毒聲字第三○一九號裁定送勒戒處所觀察、勒戒，認無繼續施用
    毒品傾向後，經臺灣臺中地方法院檢察署檢察官於民國八十九年七月二十日以八
    十九年度毒偵字第三一九二號為不起訴處分在案。詎被告猶不知悛悔警惕，復另
    行起意，於九十一年八月八日下午三時十九分許為警查獲採尿前九十六小時內某
    時，在不詳地點，以不詳方法，施用第一級毒品海洛因一次，爰聲請裁定將被告
    送勒戒處所觀察、勒戒。
二、原審則以：被告之尿液經送中山醫學大學附設醫院藥物濫用檢測中心檢驗結果，
    呈第一級毒品海洛因於人體代謝後之嗎啡陽性反應，有該中心出具之檢驗報告、
    臺中縣警察局清水分局列管毒品人口尿液檢體採集送驗紀錄表在卷可稽，事證明
    確，被告施用第一級毒品海洛因之犯行，堪予認定。爰依毒品危害防制條例第二
    十條第一項、觀察勒戒處分執行條例第三條第一項，裁定被告令入觀察勒戒。
三、抗告意旨固以伊自八十九年八月份起開始工作，已兩年多，早已脫離毒品，不可
    能尿液呈嗎啡陽性反應，且伊簽名之姓名單未見警察黏貼在其尿液上，事後伊查
    出於九十一年八月五日因感冒至台中縣清水鎮○○路一五一號之嘉國診所就醫，
    是否因此超出標準值，請予查明云云，惟被告於九十一年八月五日至嘉國診所就
    醫，依當時處分藥ＳＩＮＤＥＬＩＮ  Ｓ．Ｃ．、ＤＥＳＰＵＴＵＭ、ＡＣＥＤ
    ＯＬ、ＧＥＬＣＯＮ均不含嗎啡或可代謝成嗎啡之成分，服用後其尿液不致呈嗎
    啡陽性反應，已經行政院衛生署管制藥品管理局九十二年七月十日以管檢字第０
    ９２０００５３３７函答覆本院在卷，被告所辯應係服感冒藥所致，委無可採。
    次查，被告之尿液檢體，確經被告簽名按印無訛，亦有列管毒品人口尿液採集送
    驗紀錄表可資佐憑，被告空言可能弄錯云云，核係推測之詞，亦不足採信，本件
    抗告為無理由，應予駁回。
四、據上論結，應依刑事訴訟法第四百十二條，裁定如主文。
中      華      民      國      九十二     年     九      月    三十    日
                                臺灣高等法院臺中分院刑事第七庭
                                      審判長法  官  林  榮  龍
                                            法  官  江  錫  麟
                                            法  官  謝  說  容
右正本證明與原本無異。
不得再抗告。
                                            書記官  金  珍  華
中      華      民      國      九十二     年     十      月     一     日
                                                                        Ｒ


司法院資訊處製作；財團法人民間司法改革基金會備份。
